# Librairies
```{r}
library(DBI)
library(RMariaDB)
library(jsonlite)
library(readxl)
library(rvest)
library(pdftools)
library(progress)
library(tidyverse)
library(shiny)
```

# Connexion à la BDD mysql
```{r}
db_user <- '384054_admin'
db_password <- 'qZ9XcWesVVq9tiY'
db_name <- 'tp-groupe-r_airport'
db_host <- 'mysql-tp-groupe-r.alwaysdata.net'
db_port <- 3306

# Connexion à la base de données
mydb <- dbConnect(MariaDB(), user = db_user, password = db_password,
                  dbname = db_name, host = db_host, port = db_port)
```

# Insertion des données
```{r}
json_data <- fromJSON("data/airlines.json")
dbWriteTable(mydb, "airlines", json_data, row.names = FALSE, overwrite = TRUE)

excel_data <- read_excel("data/airports.xlsx")
dbWriteTable(mydb, "airports", excel_data, row.names = FALSE, overwrite = TRUE)

flights_data <- read_excel("data/flights.xlsx")
dbWriteTable(mydb, "flights", flights_data, row.names = FALSE, overwrite = TRUE)

text <- pdf_text("data/weather.pdf")
lines <- str_split(text, "\n")[[1]]
data_list <- str_split(lines, ",") 
weather <- as.data.frame(do.call(rbind, data_list[-1]))
colnames(weather) <- c("origin","year","month","day","hour","temp","dewp","humid","wind_dir","wind_speed","wind_gust","precip","pressure","visib","time_hour")
dbWriteTable(mydb, "weather", weather, row.names = FALSE, overwrite = TRUE)

dbDisconnect(mydb)
```


```{r}

airports <- dbGetQuery(mydb, "SELECT * FROM airports")
airlines <- dbGetQuery(mydb, "SELECT * FROM airlines")
flights <- dbGetQuery(mydb, "SELECT * FROM flights")
planes <- dbGetQuery(mydb, "SELECT * FROM planes")
```

# Mission 1
## 1.
Compter le nombre d'aéroports
```{r}
print(nrow(airports))
```

```{r}
# Nombre d'aéroprt qui ne changent pas de fuseaux horaires
print(table(airports$dst))
```

```{r}
# Nombre de fuseaux horaires différents

print(n_distinct(airports$tzone))
```

```{r}
# Nombre de companies
print(nrow(airlines))
```

```{r}
# Nombre d'avions

print(nrow(df_planes))
```

```{r}
# Nombre de vols annulés


print(nrow(subset(flights, is.na(air_time))))
```

## 2
```{r}
# aéroport de départ le plus emprunté


print(sort(table(flights$origin), decreasing = TRUE))
```

```{r}
# destination les plus prisés

print(sort(table(flights$dest), decreasing= TRUE))
```

```{r}
# destination les moins prisés

print(sort(table(flights$dest), decreasing = FALSE))
```

```{r}
# les 10 avions qui ont le plus décollés

print(head(sort(table(flights$tailnum), decreasing = TRUE), 10))
```

```{r}
# les 10 avions qui ont le moins décollés


print(head(sort(table(flights$tailnum), decreasing = FALSE), 10))
```
## 3

```{r}
# nombre de de destination par companie

filtered_df <- df %>%
  group_by(carrier) %>%
  summarise(num_destinations = n_distinct(dest))
print(filtered_df)
```

## 4
Les vols ayant attéri à Houston

```{r}
filtered_df <- subset(flights, dest %in% c("IAH", "HOU"))
print(filtered_df)
```

le nombre de vol partant de NYC vers Seattle (dans ce dataset, tous les vols partent de NYC)
```{r}
filtered_df <- nrow(subset(flights, dest == "SEA"))
print(filtered_df)
```
Les companies qui deservent Seattle
```{r}
filtered_df <- unique(subset(flights, dest == "SEA")$carrier)
print(filtered_df)
```

Le nombre d'avion unique qui vont à Seattle
```{r}
filtered_df <- length(unique(subset(flights, dest == "SEA")$tailnum))
print(filtered_df)
```

## 5
```{r}
# Question 5
sapply(flights, class)

# 1. Nombre de vols par destination
library(dplyr)

flights_by_dest = flights %>% 
  group_by(dest) %>% 
  summarise(n_flights = n())

View(flights_by_dest)

# flights_by_dest_with_name = rename(flights_by_dest, origin_name = origin)

flights_by_dest_with_name <- flights_by_dest %>%
  left_join(airports, by = c("dest" = "faa")) %>%
  select(dest, name, n_flights) %>%
  rename(destination_name = name)

colnames(flights)

View(flights_by_dest_with_name)

# 2. 
flight_by_dest_origin <- flights %>%
  left_join(airports, by = c("dest" = "faa")) %>%
  select(dest, name, flight_origin, carrier) %>%
  rename(destination_airport = name)
View(flight_by_dest_origin)

flight_by_dest_origin <- flights %>%
  left_join(airports, by = c("dest" = "faa")) %>%
  rename(destination_airport = name) %>%
  left_join(airports, by = c("flight_origin" = "faa")) %>%
  rename(origin_airport = name) %>%
  select(destination_airport, origin_airport, carrier, time_hour) %>%
  arrange(destination_airport, origin_airport, carrier)


View(flight_by_dest_origin)
```

## 7
Les destination exclussives aux companies
```{r}
filtered_df <- df %>%
  group_by(dest) %>%
  filter(n_distinct(carrier) == 1) %>%
  summarise(carrier = first(carrier))
print(filtered_df)
```


# 1 

# Les vols les plus retardés au départ
delayed_flights_start = flights %>%
  arrange(desc(dep_delay))
View(delayed_flights_start)

# Les vols les plus retardés à l'arrivée
delayed_flights_arrival = flights %>% arrange(desc(arr_delay))
View(delayed_flights_arrival)

# 2
# Retard moyen au départ
mean_delayed_start = mean(flights$dep_delay, na.rm = TRUE)
print(paste("La moyenne des retard au départ est de :", mean_delayed_start, " min"))

typeof(mean_delayed_start)

# Retard moyen au départ par jour
mean_delayed_start_daily = mean(flights$dep_delay, na.rm = TRUE)
print(paste("La moyenne des retard au départ est de :", mean_delayed_start, " min"))

# remplacer les valeurs nulles de dep_delay par 0
flights <- flights %>%
  mutate(dep_delay = ifelse(is.na(dep_delay), 0, dep_delay))

mean_delayed_start_daily = flights %>% 
  group_by(year, month, day) %>% 
  summarise_at(vars(dep_delay), list(mean_dep_delay = mean))
  
  View(mean_delayed_start_daily)

# 3
# vols avec plus de 2h de retard
over_two_hour_delay <- flights %>%
  filter(dep_delay <= 0 & arr_delay > 120)
  
View(over_two_hour_delay)

# Vols moins 2h retard départ et arrivée
below_two_hour_delay <- flights %>%
  filter(dep_delay <= 120 & arr_delay <= 120)
View(below_two_hour_delay)

# 4
# décollés plus tot que prévu
early_take_off = flights %>%
  filter(dep_delay < 0)
View(early_take_off)

# atteris plus tot que prévu
early_landing = flights %>%
  filter(arr_delay < 0)
View(early_landing)

# 5
caught_up_flights = flights %>%
  filter(dep_delay > 60 & arr_delay - dep_delay < -30)
View(caught_up_flights)

# 7
# Trier vols selon vitesse
#speed= distance/air_time * 60
flights_by_speed <- flights %>%
  mutate(speed = distance / air_time * 60)
View(flights_by_speed)

# Vols les plus longs (distance)
shortest_distance_flights <- flights %>%
  arrange(distance)
View(shortest_distance_flights)


# Vols les plus court (distance)
longest_distance_flights <- flights %>%
  arrange(desc(distance))
View(longest_distance_flights)
  
  